【裁判字號】    92,台非,379
【裁判日期】    921106
【裁判案由】    違反野生動物保育法
【裁判全文】
最高法院刑事判決                                九十二年度台非字第三七九號
    上訴人  最高法院檢察署檢察總長
    被  告  甲○○
右上訴人因被告違反野生動物保育法案件，對於本院中華民國九十一年十月三十一日
第三審確定判決（九十一年度台上第六一五八號，起訴案號：台灣高雄地方法院檢察
署八十五年度偵字第六０四號），認為違法，提起非常上訴，本院判決如左：
    主  文
原判決關於諭知甲○○緩刑違背法令部分撤銷。
    理  由
非常上訴理由稱：「按判決不適用法則或適用不當者，為違背法令，刑事訴訟法第三
百七十八條定有明文。而刑法第七十四條所規定得宣告緩刑者，以未曾受有期徒刑以
上刑之宣告，或前受有期徒刑以上刑之宣告，執行完畢或赦免後，五年以內未曾受有
期徒刑以上刑之宣告為要件。亦即在判決前已經受有期徒刑以上刑之宣告確定者，即
不合於緩刑條件。至於前之宣告刑已否執行，以及被告犯罪時間或前或後，在所不問
，因而前已因其他犯罪受有期徒刑之宣告確定，即不得宣告緩刑（最高法院八十九年
度台非字第六二號刑事判決參照）。本件被告甲○○因違反野生動物保育法案件，經
台灣高等法院台中分院於民國八十八年一月十四日以八十七年度上訴字第二八０一號
刑事判決，判處有期徒刑八月，並經最高法院於九十年三月二十九日以九十年度台上
字第一八七四號程序判決駁回上訴確定，有該案偵、審卷及全國刑案資料查註表在卷
可稽。則被告所犯本件違反野生動物保育法案件，貴院於九十一年十月三十一日以九
十一年度台上字第六一五八號判決時，已不合於緩刑條件，自不得宣告緩刑，乃原判
決就此未予調查審認，於判處有期徒刑八月，猶予宣告緩刑三年。揆諸首開說明，顯
有判決適用法則不當之違背法令。案經確定，爰依刑事訴訟法第四百四十一條、第四
百四十三條規定提起非常上訴，以資糾正。」等語。
本院按判決不適用法則或適用不當者，為違背法令，刑事訴訟法第三百七十八條定有
明文。而刑法第七十四條所規定得宣告緩刑者，以未曾受有期徒刑以上刑之宣告，或
前受有期徒刑以上刑之宣告，執行完畢或赦免後，五年以內未曾受有期徒刑以上刑之
宣告為要件。亦即在判決前已經受有期徒刑以上刑之宣告確定者，即不合於緩刑條件
。本件被告前曾因違反野生動物保育法等案件，經台灣高等法院台中分院於八十八年
一月十四日以八十七年度上訴字第二八０一號刑事判決，判處有期徒刑八月，並經本
院於九十年三月二十九日以九十年度台上字第一八七四號程序判決駁回上訴確定，有
該案卷及全國刑案資料查註表在卷可稽。則被告所犯本件違反野生動物保育法案件，
已不合於緩刑條件，自不得宣告緩刑，乃原判決疏未見及此，於判處被告有期徒刑八
月，猶宣告緩刑三年（二審卷內所附台灣高等法院被告全國前案紀錄表並無上開前案
紀錄），揆諸首開說明，顯有判決適用法則不當之違背法令。案經確定，非常上訴意
旨執以指摘，洵有理由，惟原判決尚非不利於被告，應僅將關於諭知甲○○緩刑違背
法令之部分撤銷，以資糾正。
據上論結，應依刑事訴訟法第四百四十七條第一項第一款前段，判決如主文。
中      華      民      國    九十二    年     十一     月      六      日
                              最高法院刑事第四庭
                                  審判長法官  紀  俊  乾
                                        法官  黃  正  興
                                        法官  劉  介  民
                                        法官  陳  東  誥
                                        法官  孫  增  同
      右正本證明與原本無異
                                              書  記  官
中      華      民      國    九十二    年     十一     月      十      日


司法院資訊處製作；財團法人民間司法改革基金會備份。
